【裁判字號】    98,訴緝,79
【裁判日期】    981221
【裁判案由】    恐嚇取財等
【裁判全文】
臺灣臺北地方法院刑事判決              98年度訴緝字第79號
公  訴  人  臺灣臺北地方法院檢察署檢察官
被      告  庚○○
上列被告因恐嚇取財案件，經檢察官提起公訴（97年度偵字第23
82號），經被告等均就被訴事實為有罪之陳述，由本院合議庭裁
定進行簡式審判程序，判決如下：
    主  文
庚○○幫助共同意圖為自己不法之所有，以恐嚇使人將本人之物
交付，處有期徒刑肆月，如易科罰金，以新臺幣壹仟元折算壹日
。扣案如附表一編號三、四所示之物均沒收。
    事  實
一、庚○○因經濟能力不佳，需款孔急，能預見將自己之金融帳
    戶提供予他人使用，將幫助他人掩飾或隱匿犯罪行為或所得
    財物，竟基於幫助不法犯罪集團之不確定故意，於94年12
    月6 日，在臺北市松山區○○○路55號合作金庫銀行臺北分
    行申領合作金庫銀行臺北分行第0000000000000 號帳戶後，
    隨即以新臺幣（下同）500 元之價格，以新臺幣（下同）5
    百元之價格，出賣予姓名年籍均不詳、自稱「陳先生」之成
    年人。嗣黃偉利、林倧立（原名林中立）、連國裕自前開真
    實年籍不詳之成年人處輾轉購得庚○○之金融帳戶、及王祥
    鑑之0000 000000 號行動電話門號、並搭配行動電話（序號
    ：00000000 0000000）後（黃偉利、林倧立、連國裕、王祥
    鑑已經本院於98年3 月16日以97年度訴字第1116號判決黃偉
    利、林倧立均各處有期徒刑4 月，連國裕處有期徒刑3 月，
    王祥鑑處有期徒刑3 月確定），共同基於故買贓物、恐嚇取
    材之犯意聯絡，於96年7 月間約妥：由黃偉利負責取得無法
    追得上源之手機，林倧立負責取得供匯款之帳戶，連國裕負
    責購買來源不明之賽鴿後，轉告黃偉利賽鴿腳繯上之鴿主資
    料，再電話撥打手機聯絡鴿主匯款，待被害人匯款、提領後
    ，扣除由連國裕取得每隻賽鴿500 元之固定費用後，餘款由
    林倧立取得四成、黃偉利六成分得等情，三人遂依前開計畫
    ：
  (一)黃偉利、林倧立、連國裕三人明知真實年籍不詳所出售之鴿
    子均係腳上扣有腳環之賽鴿，無端於漁港中販售，即為不法
    取得、來源不明之贓物，竟仍自96年7 月中旬起至同年8 月
    初止，在宜蘭縣大溪漁港，由連國裕以每隻300 元價格故意
    買受賽鴿共計50隻（詳細鴿主資料，如附表被害人欄所示）
    。
  (二)黃偉利於96年7 月初，在臺北市市○○道某通信行內，以5
    千元之價格，向真實年籍不詳之男子購得前開王祥鑑出售之
    手機1 支、SIM 卡1 張；另林倧立亦於96年7 月間，在臺北
    市劍潭捷運站出口處，以5 千元之價格，向真實姓名年籍不
    詳之男子購得如附表1 編號3 、4 所示之合作金庫銀行臺北
    分行庚○○帳戶（帳號第00 00000000000號）存摺、提款卡
    及提款密碼（庚○○部分另行通緝）；黃偉利向連國裕探得
    前開鴿主資料後，隨即以王祥鑑之行動電話，於如附表2 所
    示之時間，撥打予如附表2 所示申○○等50人，向申○○等
    50 人 恐嚇稱：鴿子在其手中，請求依指示帳戶、金額匯款
    ，倘不付款即將剪斷賽鴿腳環而喪失比賽資格等語，致被害
    人申○○等50人，恐賽鴿喪失比賽資格、或遭殺害，而心生
    畏懼，依指示將如附表2 所示之金額，匯入上開庚○○之金
    融帳戶，旋遭黃偉利提領，再以提供每隻賽鴿資料撥給連國
    裕500 元，餘款復以前開約定六、四比例朋分花用一空。
  (三)嗣經附表2 編號22、29寅○○、巳○○二人報警，經調閱電
    話通聯記錄、帳戶開戶資料比對後，始循線查獲上情，並為
    警：
    (1)於97年1 月14日下午12時10分許，持本院97年度聲搜字第
      9 號搜索票，在臺北市信義區○○○路○ 段524 巷3 弄21
      號5 樓黃偉利住處，扣得前開附表1 編號1 、2 所示之王
      祥鑑行動電話1 支、SIM 卡1 張；
    (2)於97年1 月4 日下午1 時5 分許，在臺北縣汐止市○○路
      ○ 段222 號10樓之1 林倧立住處，經林倧立同意後搜索，
      扣得附表1 編號3 、4 所示之庚○○上開金融帳戶存摺1
      本及金融卡1 張。
二、案經臺北市政府警察局大安分局報告臺灣臺北地方法院檢察
    署檢察官偵查後起訴，經本院裁定進行簡式審判程序。
    理  由
一、訊據被告庚○○就於前揭時地申領之合作金庫銀行臺北分行
    第0000000000000 號帳戶，以500 元代價售予真實年籍不詳
    之自稱「陳先生」之成年男子等事實，於本院調查審理時均
    自白不諱（見本院98年12月14日筆錄），並：
  (一)有合作金庫銀行臺北分行第0000000000000 號帳戶開戶資料
    及存提款明細在卷可稽；
  (二)就恐嚇之部分：
    1.如附表2 所示證人即被害人申○○等50人之指訴；
    2.被害人地○○、玄○○之郵政跨行匯款申請書、被害人巳
      ○○之農會匯款聲請書等；
    3. 同案被告王祥鑑之0000000000號行動電話申辦人資料及
       通聯記錄；
    4.扣案之被告庚○○合作金庫銀行臺北分行帳戶及提款卡1
      張、被告王祥鑑之門號0000000000號之行動電話SIM 卡1
      張、及行動電話1 支（見偵二卷第35頁、41頁）、及搜索
      票、自願受搜索同意書、搜索扣押筆錄、扣押物品目錄表
      、扣案物照片；
    5.同案被告黃偉利、林倧立、連國裕、王祥鑑之本院98年3
      月16日以97年度訴字第1116號判決。
  (三)是依上開證人指述內容及卷附之各項文書、證物等補強證據
    已足資擔保被告於本院調查、審理中所為之上開任意性自白
    之真實性，按據刑事訴訟法第156 條之規定，自得據被告前
    開任意性自白及各該補強證據，採信被告任意、真實之自白
    ，認本件事證明確，被告三人犯行洵堪認定，應予依法論科
    。
二、核被告提供銀行帳戶他人恐嚇所用，雖並未參與恐嚇取財之
    構成要件行為，然其顯係以幫助他人犯恐嚇取財罪之意思，
    實施恐嚇取財構成要件以外之行為，核其所為，均係犯刑法
    第30條、第346 條第1 項之幫助恐嚇取財罪。而該恐嚇係多
    人共同犯罪，彼此間有犯意聯絡及行為分擔。被害人黃○○
    雖係分別二行為，然各恐嚇係於密切接近之時地實施侵害之
    法益，各行為之獨立性極為薄弱，依一般社會健全觀念難以
    強行分離可視為一詐欺程序之數個階段，不過係行為接續而
    完成整個犯罪，顯基於單一犯意接續所為，侵害單一法益，
    應包括於一行為予以評價，為接續犯，應論以一罪。被告所
    犯上開各幫助恐嚇取財罪，係以一行為而觸犯數罪名，為想
    像競合犯，應依刑法第55條規定，從一重之幫助恐嚇取財罪
    處斷。惟被告係基於幫助之犯意而為，應依正犯之刑減輕之
    ，並先加後減。爰審酌被告已坦然悔悟，然其提供帳戶予他
    人犯罪使用，造成遭受恐嚇之人追查贓款及實際犯罪行為人
    發生阻礙，對於社會治安仍具有相當之危害性，及其犯罪動
    機、目的、手段、犯罪後完全坦承犯行之態度、具有高職畢
    業學歷之智識程度等一切情狀，量處如主文所示之刑，併諭
    知易科罰金之折算標準，以示懲儆。另附表1 編號3 、4 所
    示之物，為被告所有，供正犯即同案被告黃偉利、林倧立、
    連國裕三人恐嚇取財犯罪所用之物，爰依刑法第38條第1 項
    第2 款沒收之。另附表1 編號1 、2 所示之物，為同案被告
    王祥鑑所有，供共犯黃偉利、林倧立、連國裕恐嚇取財犯罪
    所用之物，而與被告提供帳戶之部分無涉，故不宣告沒收。
據上論斷，應依刑事訴訟法第273 條第1 項之1 、第299 條第1
項前段，刑法第28條、第30條第1 項、第2 項、第346 條第1 項
、第55條、第38條第1 項第2 款、第41條第1 項，刑法施行法第
1 條之1 ，判決如主文。
本案經檢察官蔡彥守到庭執行職務
中    華    民    國    98    年    12    月    21    日
                  刑事第四庭  法  官  郭惠玲
以上正本證明與原本無異。
如不服本判決，應於判決送達後10日內向本院提出上訴狀（應抄
附繕本）。告訴人或被害人如對於本判決不服者，應具備理由請
求檢察官上訴，其上訴期間之計算係以檢察官收受判決正本之日
期為準。
                              書記官  江虹儀
中    華    民    國    98    年    12    月    21    日
附錄本案論罪科刑法條全文：
刑法第346條（單純恐嚇罪）
意圖為自己或第三人不法之所有，以恐嚇使人將本人或第三人之
物交付者，處6 月以上5 年以下有期徒刑，得併科1 千元以下罰
金。
以前項方法得財產上不法之利益，或使第三人得之者，亦同。
前二項之未遂犯罰之。
附表1：
1.行動電話壹支（序號：000000000000000）。
2.行動電話門號SIM 卡壹張（門號：0000000000）。
3.合作金庫銀行庚○○帳戶（第0000000000000號
  ）金融卡壹張。
4.合作金庫銀行庚○○帳戶（第0000000000000號
  ）存款簿壹本。
附表2：（恐嚇匯款金額計：176,163元）
┌──┬───┬──────┬──────┬─────────┬──────┐
│編號│被害人│恐嚇時間（匯│遭恐嚇之金額│卷證所在          │備註        │
│    │      │款時間）    │ （新臺幣） │                  │            │
├──┼───┼──────┼──────┼─────────┼──────┤
│1   │申○○│96年7月16日 │8,000元     │警詢筆錄（見偵四│            │
│    │      │（同日匯款）│            │  卷第34至35頁）  │            │
│    │      │            │            │合作金庫銀行存摺│            │
│    │      │            │            │  存款明細（見偵二│            │
│    │      │            │            │  卷第49頁）      │            │
├──┼───┼──────┼──────┼─────────┼──────┤
│2   │Ｅ○○│96年7月16日 │2,300元     │警詢筆錄（見偵四│            │
│    │      │（同日匯款）│            │ 卷第58至59頁）   │            │
│    │      │            │            │合作金庫銀行存摺│            │
│    │      │            │            │  存款明（見偵二卷│            │
│    │      │            │            │  第49頁）        │            │
├──┼───┼──────┼──────┼─────────┼──────┤
│3   │未○○│96年7月16日 │4,500元     │警詢筆錄（見偵四│            │
│    │      │（同日匯款）│            │  卷第72至73頁）  │            │
│    │      │            │            │合作金庫銀行存摺│            │
│    │      │            │            │  存款明細（見偵二│            │
│    │      │            │            │  卷第49頁）      │            │
├──┼───┼──────┼──────┼─────────┼──────┤
│4   │乙○○│96年7月16日 │2,501元     │警詢筆錄（見偵五│以吳仁法名義│
│    │      │（同日匯款）│            │  卷第8至9頁）    │匯款        │
│    │      │            │            │合作金庫銀行存摺│            │
│    │      │            │            │  存款明細（見偵二│            │
│    │      │            │            │  卷第49頁）      │            │
├──┼───┼──────┼──────┼─────────┼──────┤
│5   │地○○│96年7月17日 │2,500元     │警詢筆錄（見偵三│            │
│    │      │（同日匯款）│            │  卷第11至12頁）  │            │
│    │      │            │            │合作金庫銀行存摺│            │
│    │      │            │            │  存款明細（見偵二│            │
│    │      │            │            │  卷第49頁）      │            │
│    │      │            │            │郵政跨行匯款申請│            │
│    │      │            │            │  書（見偵三卷第20│            │
│    │      │            │            │  頁）            │            │
├──┼───┼──────┼──────┼─────────┼──────┤
│6   │甲○○│96年7月17日 │2,501元     │警詢筆錄（見偵四│            │
│    │      │（同日匯款）│            │  卷第60至61頁）  │            │
│    │      │            │            │合作金庫銀行存摺│            │
│    │      │            │            │  存款明細（見偵二│            │
│    │      │            │            │  卷第49頁）      │            │
├──┼───┼──────┼──────┼─────────┼──────┤
│7   │Ｑ○○│96年7月17日 │5,000元     │警詢筆錄（見偵五│由岳母莊玉美│
│    │      │（同日匯款）│            │  卷第12至13頁）  │匯款        │
│    │      │            │            │合作金庫銀行存摺│（起訴書誤載│
│    │      │            │            │  存款明細（見偵二│金額為2,501 │
│    │      │            │            │  卷第49頁）      │元）        │
├──┼───┼──────┼──────┼─────────┼──────┤
│8   │Ｉ○○│96年7月17日 │2,300元     │警詢筆錄（見偵四│（起訴書誤載│
│    │      │（96年7 月18│            │  卷第22至23頁）  │接獲恐嚇電話│
│    │      │日）        │            │合作金庫銀行存摺│之時間為96年│
│    │      │            │            │  存款明細（見偵二│7月18日）   │
│    │      │            │            │  卷第50頁）      │            │
├──┼───┼──────┼──────┼─────────┼──────┤
│9   │Ｂ○○│96年7月18日 │2,501元     │警詢筆錄（見偵四│            │
│    │      │（同日匯款）│            │  卷第26至27頁）  │            │
│    │      │            │            │合作金庫銀行存摺│            │
│    │      │            │            │  存款明細（見偵二│            │
│    │      │            │            │  卷第50頁）      │            │
├──┼───┼──────┼──────┼─────────┼──────┤
│10  │Ｃ○○│96年7月18日 │2,503元     │警詢筆錄（見偵四│            │
│    │      │（同日匯款）│            │  卷第52至53頁）  │            │
│    │      │            │            │合作金庫銀行存摺│            │
│    │      │            │            │  存款明細（見偵二│            │
│    │      │            │            │  卷第50頁）      │            │
├──┼───┼──────┼──────┼─────────┼──────┤
│11  │Ｒ○○│96年7月18日 │5,000元     │警詢筆錄（見偵四│妹方錦雲警詢│
│    │      │（同日匯款）│            │  卷第62至63頁）  │證述        │
│    │      │            │            │合作金庫銀行存摺│            │
│    │      │            │            │  存款明細（偵二卷│            │
│    │      │            │            │  第50頁）        │            │
├──┼───┼──────┼──────┼─────────┼──────┤
│12  │戌○○│96年7月18日 │7,000元     │警詢筆錄（見偵四│            │
│    │      │（同日匯款）│            │  卷第64至65頁）  │            │
│    │      │            │            │合作金庫銀行存摺│            │
│    │      │            │            │  存款明細（見偵二│            │
│    │      │            │            │  卷第50頁）      │            │
├──┼───┼──────┼──────┼─────────┼──────┤
│13  │丙○○│96年7月19日 │2,501元     │警詢筆錄（見偵四│由妹羅秀貞匯│
│    │      │（同日匯款）│            │  卷第18至19頁）  │款          │
│    │      │            │            │合作金庫銀行存摺│            │
│    │      │            │            │  存款明細（見偵二│            │
│    │      │            │            │  卷第50頁）      │            │
├──┼───┼──────┼──────┼─────────┼──────┤
│14  │Ｕ○○│96年7月19日 │2,500元     │警詢筆錄（見偵四│            │
│    │      │（同日匯款）│            │  卷第30至31頁）  │            │
│    │      │            │            │合作金庫銀行存摺│            │
│    │      │            │            │  存款明細（見偵二│            │
│    │      │            │            │  卷第50頁）      │            │
├──┼───┼──────┼──────┼─────────┼──────┤
│15  │Ｓ○○│96年7月19日 │10,000元    │警詢筆錄（見偵五│            │
│    │      │（同日匯款）│            │  卷第14至15頁）  │            │
│    │      │            │            │合作金庫銀行存摺│            │
│    │      │            │            │  存款明細（見偵二│            │
│    │      │            │            │  卷第50頁）      │            │
├──┼───┼──────┼──────┼─────────┼──────┤
│16  │玄○○│96年7月23日 │8,000元     │警詢筆錄（見偵三│            │
│    │      │（同日匯款）│            │  卷第13至14頁）  │            │
│    │      │            │            │合作金庫銀行存摺│            │
│    │      │            │            │  存款明細（見偵二│            │
│    │      │            │            │  卷第50頁）      │            │
│    │      │            │            │郵政跨行匯款申請│            │
│    │      │            │            │  書（見偵三卷第19│            │
│    │      │            │            │  頁）            │            │
├──┼───┼──────┼──────┼─────────┼──────┤
│17  │宙○○│96年7月24日 │2,500元     │警詢筆錄（見偵四│            │
│    │      │（96年7 月26│            │  卷第24至25頁）  │            │
│    │      │日）        │            │合作金庫銀行存摺│            │
│    │      │            │            │  存款明細（見偵二│            │
│    │      │            │            │  卷第50頁）      │            │
├──┼───┼──────┼──────┼─────────┼──────┤
│18  │戊○○│96年7月24日 │2,500元     │警詢筆錄（見偵四│            │
│    │      │（同日匯款）│            │  卷第70至71頁）  │            │
│    │      │            │            │合作金庫銀行存摺│            │
│    │      │            │            │  存款明細（見偵二│            │
│    │      │            │            │  卷第50頁）      │            │
├──┼───┼──────┼──────┼─────────┼──────┤
│19  │癸○○│96年7月27日 │2,501元     │警詢筆錄（見偵四│            │
│    │      │（同日匯款）│            │  卷第50至51頁）  │            │
│    │      │            │            │合作金庫銀行存摺│            │
│    │      │            │            │  存款明細（見偵二│            │
│    │      │            │            │  卷第50頁）      │            │
├──┼───┼──────┼──────┼─────────┼──────┤
│20  │辛○○│96年7月27日 │2,503元     │警詢筆錄（見偵四│委託連玉如匯│
│    │      │（同日匯款）│            │  卷第54至55頁）  │款          │
│    │      │            │            │合作金庫銀行存摺│            │
│    │      │            │            │  存款明細（見偵二│            │
│    │      │            │            │  卷第50頁）      │            │
├──┼───┼──────┼──────┼─────────┼──────┤
│21  │己○○│96年7月30日 │4,500元     │警詢筆錄（見偵四│配偶高侃吟警│
│    │      │（同日匯款）│            │  卷第16至17頁）  │詢證述      │
│    │      │            │            │合作金庫銀行存摺│            │
│    │      │            │            │  存款明細（見偵二│            │
│    │      │            │            │  卷第51頁）      │            │
├──┼───┼──────┼──────┼─────────┼──────┤
│22  │寅○○│96年7月30日 │4,000元     │警詢筆錄（見偵二│            │
│    │      │（同日匯款）│            │  卷第9至10頁）   │            │
│    │      │            │            │合作金庫銀行存摺│            │
│    │      │            │            │  存款明細（見偵二│            │
│    │      │            │            │  卷第50頁）      │            │
├──┼───┼──────┼──────┼─────────┼──────┤
│23  │酉○○│96年7月31日 │5,001元     │警詢筆錄（見偵四│以配偶吳小姐│
│    │      │（同日匯款）│            │  卷第28至29頁）  │名義匯款    │
│    │      │            │            │合作金庫銀行存摺│            │
│    │      │            │            │  存款明細（見偵二│            │
│    │      │            │            │  卷第51頁）      │            │
├──┼───┼──────┼──────┼─────────┼──────┤
│24  │Ｐ○○│96年7月31日 │3,001元     │警詢筆錄（見偵四│由子謝賀丞匯│
│    │      │（同日匯款）│            │  卷第40至41頁）  │款          │
│    │      │            │            │合作金庫銀行存摺│            │
│    │      │            │            │  存款明細（見偵二│            │
│    │      │            │            │  卷第51頁）      │            │
├──┼───┼──────┼──────┼─────────┼──────┤
│25  │丁○○│96年8月1日  │5,500元     │警詢筆錄（見偵五│            │
│    │      │（同日匯款）│            │  卷第10至11頁）  │            │
│    │      │            │            │合作金庫銀行存摺│            │
│    │      │            │            │  存款明細（見偵二│            │
│    │      │            │            │  卷第51頁）      │            │
├──┼───┼──────┼──────┼─────────┼──────┤
│26  │Ａ○○│96年8月1日  │1,500元     │警詢筆錄（見偵四│（起訴書誤載│
│    │      │（96年8 月2 │            │  卷第14至15頁）  │接獲恐嚇電話│
│    │      │日）        │            │合作金庫銀行存摺│之時間為96年│
│    │      │            │            │  存款明細（見偵二│8月2日）    │
│    │      │            │            │  卷第51頁）      │            │
├──┼───┼──────┼──────┼─────────┼──────┤
│27  │辰○○│96年8月2日  │2,505元     │警詢筆錄（見偵四│            │
│    │      │（同日匯款）│            │  卷第20至21頁）  │            │
│    │      │            │            │合作金庫銀行存摺│            │
│    │      │            │            │  存款明細（見偵二│            │
│    │      │            │            │  卷第51頁）      │            │
├──┼───┼──────┼──────┼─────────┼──────┤
│28  │Ｍ○○│96年8月2日  │2,501元     │警詢筆錄（見偵三│            │
│    │      │（同日匯款）│            │  卷第15至16頁）  │            │
│    │      │            │            │合作金庫銀行存摺│            │
│    │      │            │            │  存款明細（見偵二│            │
│    │      │            │            │  卷第51頁）      │            │
├──┼───┼──────┼──────┼─────────┼──────┤
│29  │巳○○│96年8月2日  │2,001元     │警詢筆錄（見偵二│            │
│    │      │（同日匯款）│            │  卷第6至7頁）    │            │
│    │      │            │            │台北縣汐止市農會│            │
│    │      │            │            │  匯款聲請書（見偵│            │
│    │      │            │            │  二卷第8頁）     │            │
│    │      │            │            │合作金庫銀行存摺│            │
│    │      │            │            │  存款明細（見偵二│            │
│    │      │            │            │  卷第51頁）      │            │
├──┼───┼──────┼──────┼─────────┼──────┤
│30  │Ｆ○○│96年8月2日  │3,007元     │警詢筆錄（見偵五│            │
│    │      │（同日匯款）│            │  卷第16至17頁）  │            │
│    │      │            │            │合作金庫銀行存摺│            │
│    │      │            │            │  存款明細（見偵二│            │
│    │      │            │            │  卷第51頁）      │            │
├──┼───┼──────┼──────┼─────────┼──────┤
│31  │Ｎ○  │96年8月2日  │3,001元     │警詢筆錄（見偵五│            │
│    │      │（同日匯款）│            │  卷第18至19頁）  │            │
│    │      │            │            │合作金庫銀行存摺│            │
│    │      │            │            │  存款明細（見偵二│            │
│    │      │            │            │  卷第51頁）      │            │
├──┼───┼──────┼──────┼─────────┼──────┤
│32  │Ｈ○○│96年8月2日  │2,503元     │警詢筆錄（見偵五│以楊三名義匯│
│    │      │（同日匯款）│            │  卷第20至21頁）  │款          │
│    │      │            │            │合作金庫銀行存摺│            │
│    │      │            │            │  存款明細（見偵二│            │
│    │      │            │            │  卷第51頁）      │            │
├──┼───┼──────┼──────┼─────────┼──────┤
│33  │黃○○│96年8月3日  │3,000元     │警詢筆錄（見偵四│            │
│    │      │（同日匯款）│            │  卷第82至83頁）  │            │
│    │      │            │            │合作金庫銀行存摺│            │
│    │      │            │            │  存款明細（見偵二│            │
│    │      │            │            │  卷第51頁）      │            │
│    │      ├──────┼──────┼─────────┼──────┤
│    │      │96年8月6日  │2,001元     │警詢筆錄（見偵四│            │
│    │      │（同日匯款）│            │  卷第84至85頁）  │            │
│    │      │            │            │合作金庫銀行存摺│            │
│    │      │            │            │  存款明細（見偵二│            │
│    │      │            │            │  卷第52頁）      │            │
├──┼───┼──────┼──────┼─────────┼──────┤
│34  │壬○○│96年8月3日  │2,000元     │警詢筆錄（見偵四│            │
│    │      │（同日匯款）│            │  卷第86至87頁）  │            │
│    │      │            │            │合作金庫銀行存摺│            │
│    │      │            │            │  存款明細（見偵二│            │
│    │      │            │            │  卷第51頁）      │            │
├──┼───┼──────┼──────┼─────────┼──────┤
│35  │Ｄ○○│96年8月6日  │2,500元     │警詢筆錄（見偵四│            │
│    │      │（同日匯款）│            │  卷第78至79頁）  │            │
│    │      │            │            │合作金庫銀行存摺│            │
│    │      │            │            │  存款明細（見偵二│            │
│    │      │            │            │  卷第52頁）      │            │
├──┼───┼──────┼──────┼─────────┼──────┤
│36  │Ｇ○○│96年8月6日  │4,000元     │警詢筆錄（見偵四│（起訴書誤載│
│    │      │（同日匯款）│            │  卷第88至89頁）  │接獲恐嚇電話│
│    │      │            │            │合作金庫銀行存摺│之時間為85年│
│    │      │            │            │  存款明細（見偵二│8月6日）    │
│    │      │            │            │  卷第51頁）      │            │
├──┼───┼──────┼──────┼─────────┼──────┤
│37  │Ｋ○○│96年8月6日  │1,500元     │警詢筆錄（見偵四│            │
│    │      │（同日匯款）│            │  卷第90至91頁）  │            │
│    │      │            │            │合作金庫銀行存摺│            │
│    │      │            │            │  存款明細（見偵二│            │
│    │      │            │            │  卷第52頁）      │            │
├──┼───┼──────┼──────┼─────────┼──────┤
│38  │宇○○│96年8月6日  │2,000元     │警詢筆錄（見偵四│由公司員工葉│
│    │      │（同日匯款）│            │  卷第80至81頁 ） │忠雄匯款（起│
│    │      │            │            │合作金庫銀行存摺│訴書誤載為蔡│
│    │      │            │            │  存款明細（見偵二│忠雄）      │
│    │      │            │            │  卷第51頁）      │            │
├──┼───┼──────┼──────┼─────────┼──────┤
│39  │亥○○│96年8月13日 │2,500元     │警詢筆錄（見偵四│            │
│    │      │（同日匯款）│            │  卷第56至57頁）  │            │
│    │      │            │            │合作金庫銀行存摺│            │
│    │      │            │            │  存款明細（見偵二│            │
│    │      │            │            │  卷第52頁）      │            │
├──┼───┼──────┼──────┼─────────┼──────┤
│40  │Ｖ○○│96年8月13日 │8,000元     │警詢筆錄（見偵四│            │
│    │      │（同日匯款）│            │  卷第66至67頁）  │            │
│    │      │            │            │合作金庫銀行存摺│            │
│    │      │            │            │  存款明細（見偵二│            │
│    │      │            │            │  卷第52頁）      │            │
├──┼───┼──────┼──────┼─────────┼──────┤
│41  │午○○│96年8月14日 │2,501元     │警詢筆錄（見偵四│            │
│    │      │（同日匯款）│            │  卷第36至37頁）  │            │
│    │      │            │            │合作金庫銀行存摺│            │
│    │      │            │            │  存款明細（見偵二│            │
│    │      │            │            │  卷第52頁）      │            │
├──┼───┼──────┼──────┼─────────┼──────┤
│42  │Ｊ○○│96年8月14日 │9,000元     │警詢筆錄（見偵四│            │
│    │      │（同日匯款）│            │  卷第38至39頁）  │            │
│    │      │            │            │合作金庫銀行存摺│            │
│    │      │            │            │  存款明細（見偵二│            │
│    │      │            │            │  卷第52頁）      │            │
├──┼───┼──────┼──────┼─────────┼──────┤
│43  │Ｌ○○│96年8月14日 │2,003元     │警詢筆錄（見偵四│            │
│    │      │（同日匯款）│            │  卷第44至45頁）  │            │
│    │      │            │            │合作金庫銀行存摺│            │
│    │      │            │            │  存款明細（見偵二│            │
│    │      │            │            │  卷第52頁）      │            │
├──┼───┼──────┼──────┼─────────┼──────┤
│44  │卯○○│96年8月14日 │2,005元     │警詢筆錄（見偵四│            │
│    │      │（同日匯款）│            │  卷第48至49頁）  │            │
│    │      │            │            │合作金庫銀行存摺│            │
│    │      │            │            │  存款明細（見偵二│            │
│    │      │            │            │  卷第52頁）      │            │
├──┼───┼──────┼──────┼─────────┼──────┤
│45  │Ｏ○○│96年8月14日 │2,003元     │警詢筆錄（見偵四│            │
│    │      │（同日匯款）│            │  卷第68至69頁）  │            │
│    │      │            │            │合作金庫銀行存摺│            │
│    │      │            │            │  存款明細（見偵二│            │
│    │      │            │            │  卷第52頁）      │            │
├──┼───┼──────┼──────┼─────────┼──────┤
│46  │丑○○│96年8月15日 │2,503元     │警詢筆錄（見偵四│            │
│    │      │（同日匯款）│            │  卷第32至33頁）  │            │
│    │      │            │            │合作金庫銀行存摺│            │
│    │      │            │            │  存款明細（見偵二│            │
│    │      │            │            │  卷第52頁）      │            │
├──┼───┼──────┼──────┼─────────┼──────┤
│47  │子○○│96年8月15日 │2,505元     │警詢筆錄（見偵四│委託陳美華匯│
│    │      │（同日匯款）│            │  卷第42至43頁）  │款          │
│    │      │            │            │合作金庫銀行存摺│            │
│    │      │            │            │  存款明細（見偵二│            │
│    │      │            │            │  卷第53頁）      │            │
├──┼───┼──────┼──────┼─────────┼──────┤
│48  │溫曾秀│96年8月15日 │3,001元     │警詢筆錄（見偵四│以江玉英名義│
│    │      │（同日匯款）│            │  卷第46至47頁）  │匯款        │
│    │      │            │            │合作金庫銀行存摺│            │
│    │      │            │            │  存款明細（見偵二│            │
│    │      │            │            │  卷第52頁）      │            │
├──┼───┼──────┼──────┼─────────┼──────┤
│49  │天○○│96年8月15日 │2,003元     │警詢筆錄（見偵四│由配偶林金賢│
│    │      │（同日匯款）│            │  卷第74至75頁）  │匯款        │
│    │      │            │            │合作金庫銀行存摺│            │
│    │      │            │            │  存款明細（見偵二│            │
│    │      │            │            │  卷第53頁）      │            │
├──┼───┼──────┼──────┼─────────┼──────┤
│50  │Ｔ○○│96年8月15日 │2,507元     │警詢筆錄（見偵四│（起訴書誤載│
│    │      │（同日匯款）│            │  卷第76至77頁）  │金額為2,003 │
│    │      │            │            │合作金庫銀行存摺│元）        │
│    │      │            │            │  存款明細（見偵二│            │
│    │      │            │            │  卷第52頁）      │            │
└──┴───┴──────┴──────┴─────────┴──────┘

司法院資訊處製作；財團法人民間司法改革基金會備份。
